臺灣新竹地方法院刑事判決
110年度侵訴字第16號
公  訴  人  臺灣新竹地方檢察署檢察官
被      告  ○○○


選任辯護人  王聖傑律師
            陳偉倫律師
上列被告因違反兒童及少年性剝削防制條例等案件，經檢察官提
起公訴（110年度偵字第1521號），經本院合議庭裁定改行簡式
審判程序，判決如下:
    主  文
○○○共同對於未滿十四歲之女子為猥褻之行為，處有期徒刑陸月
，如易科罰金，以新臺幣壹仟元折算壹日。又犯拍攝兒童為猥褻
行為之電子訊號罪，處有期徒刑壹年。緩刑貳年，緩刑期間付
保護管束，且禁止對甲○、乙女實施不法侵害行為。
    事實及理由
一、本案犯罪事實及證據，除犯罪事實一第10行「基於拍攝、製
    造兒童為猥褻行為之照片、電子訊號之犯意」更正為「基於
    拍攝兒童為猥褻行為之電子訊號之犯意」、第11行「乙女裸
    露身體之照片」更正為「乙女裸體之猥褻行為數位照片電子
    訊號」，證據部分補充「被告於本院準備程序及審判程序時
    之自白」外，餘均引用檢察官起訴書之記載（如附件）。
二、論罪科刑
（一）核被告○○○對甲○所為，係犯刑法第227 條第2 項之對於未
      滿14歲之女子為猥褻行為罪；對乙女所為，係違反兒童及
      少年性剝削防制條例第36條第1 項之拍攝兒童為猥褻行為
      之電子訊號罪。被告與杜○○就上開對於未滿14歲之女子為
      猥褻行為之犯行，有犯意聯絡及行為分擔，應論以共同正
      犯。被告所犯上開2罪，犯意各別，行為互殊，應予分論
      併罰。
（二）按兒童及少年福利與權益保障法第112 條第1 項前段固規
      定成年人故意對兒童及少年犯罪者，加重其刑至2 分之1
      ，惟同條項但書已明文規定「但各該罪就被害人係兒童及
      少年已定有特別處罰規定者，不在此限」，本案被告所犯
      刑法第227 條第2 項之對於未滿14歲之女子為猥褻行為罪
      、兒童及少年性剝削防制條例第36條第1 項之拍攝兒童為
      猥褻行為之電子訊號罪，均已就被害人年齡為特別要件，
      自無庸再依兒童及少年福利與權益保障法第112 條第1 項
      前段規定加重其刑。
（三）爰以行為人之責任為基礎，審酌被告為滿足一己私慾，與
      杜○○共同對年幼之甲○為起訴書所載之猥褻行為，足以對
      甲○身心健全、人格發展產生不良影響，又拍攝年幼之乙
      女裸照，顯然不知尊重他人、欠缺正確法治觀念，實屬不
      該。惟念及被告終能坦承犯行，並已獲得乙女母親諒解，
      有本院公務電話紀錄在卷可參（見本院卷第17頁），兼衡
      其犯罪動機、手段、智識程度、生活狀況及素行等一切情
      狀，分別量處如主文所示之刑。
（四）被告未曾因故意犯罪受有期徒刑以上刑之宣告，有臺灣高
      等法院被告前案紀錄表1 份在卷足按，其因一時失慮致罹
      刑章，惟犯罪後坦承犯行，且已獲致乙女母親之原諒，是
      本院認其所受宣告之刑以暫不執行為適當，爰依刑法第74
      條第1項第1款之規定，併予宣告緩刑2年，以勵自新。
（五）末按成年人故意對兒童及少年犯兒童及少年性剝削防制條
      例、刑法妨害性自主罪章、殺人罪章及傷害罪章之罪而受
      緩刑宣告者，在緩刑期內應付保護管束；法院為前項宣告
      時，得委託專業人員、團體、機構評估，除顯無必要者外
      ，應命被告於付保護管束期間內，遵守下列一款或數款事
      項：一、禁止對兒童及少年實施特定不法侵害之行為。二
      、完成加害人處遇計畫。三、其他保護被害人之事項。兒
      童及少年福利與權益保障法第112 條之1 第1 項、第2 項
      定有明文。經查，被告於本案行為時已成年，甲○、乙女
      則係未滿12歲之兒童，被告故意對兒童犯刑法妨害性自主
      罪章之罪、兒童及少年性剝削防制條例之罪，依兒童及少
      年福利與權益保障法第112 條之1 第1 項、第2 項規定，
      應於緩刑期間付保護管束，並禁止被告對甲○、乙女為不
      法侵害行為。
三、沒收
　　 按兒童及少年性剝削防制條例第36條第1 項至第4 項之物
     品，不問屬於犯罪行為人與否，沒收之，同條例第36條第6
      項定有明文。又對照刑法針對散布猥褻物品罪之沒收規定
     （第235 條第3 項），其標的包括「文字、圖畫、聲音或
     影像之附著物」及「物品」一節觀之，依體系解釋，兒童
     及少年性剝削防制條例第36條第6 項所稱「物品」應係指
     同條第1 至4 項規範猥褻行為之物品本身（即圖畫、照片
     、影片、影帶、光碟、電子訊號或其他物品）。經查，被
     告拍攝乙女前述猥褻行為電子訊號（數位照片）1張，該猥
     褻數位照片1 張自屬兒童及少年性剝削防制條例所規範應
     予沒收之猥褻行為物品，不問屬於犯人與否，原應依兒童
     及少年性剝削防制條例第36條第6 項規定宣告沒收，然該
     張數位照片並未扣案，且據被告供稱已刪除，沒有散布至
     別處或存檔等語（見本院卷第45頁），復無積極證據證明
     該張數位照片尚存，爰不予宣告沒收。又被告用以拍攝上
     開猥褻數位照片之手機1支雖為被告所有，然未據扣案，被
     告供稱該手機不見了等語(見本院卷第45頁)，復無證據證
     明現仍存在而未滅失，本院考量該手機既非法律明定不論
     所有權歸屬均應予沒收之違禁物，更係日常生活常見並易
     於取得之一般用品，縱予宣告沒收，所得之預防效果亦甚
     微弱，爰不予宣告沒收，附此敘明。
據上論斷，應依刑事訴訟法第273條之1第1項、第299條第1項前
段、第310條之2、第454條第2項，判決如主文。
本件經檢察官黃依琳提起公訴，檢察官劉得為到庭執行職務。
中　　華　　民　　國    110    年     5    月    3    日
                  刑事第三庭  法  官  黃怡文
以上正本證明與原本無異。
如不服本判決應於收受本判決後20日內向本院提出上訴書狀，上
訴書狀應敘述具體理由。上訴書狀未敘述上訴理由者，應於上訴
期間屆滿後20日內補提理由書狀於本院(均須按他造當事人之人
數附繕本 )「切勿逕送上級法院」。 
中　　華　　民　　國　　110 　年　　5 　　月　　6 　　日
                              書記官  謝沛真
附錄本案所犯法條：
中華民國刑法第227條
對於未滿十四歲之男女為性交者，處 3 年以上 10 年以下有期
徒刑。
對於未滿十四歲之男女為猥褻之行為者，處 6 月以上 5 年以下
有期徒刑。
對於十四歲以上未滿十六歲之男女為性交者，處 7 年以下有期
徒刑。
對於十四歲以上未滿十六歲之男女為猥褻之行為者，處 3 年以
下有期徒刑。
第 1 項、第 3 項之未遂犯罰之。
兒童及少年性剝削防制條例第36條
拍攝、製造兒童或少年為性交或猥褻行為之圖畫、照片、影片、
影帶、光碟、電子訊號或其他物品，處 1 年以上 7 年以下有期
徒刑，得併科新臺幣 1 百萬元以下罰金。
招募、引誘、容留、媒介、協助或以他法，使兒童或少年被拍攝
、製造性交或猥褻行為之圖畫、照片、影片、影帶、光碟、電子
訊號或其他物品，處 3 年以上 7 年以下有期徒刑，得併科新臺
幣 3 百萬元以下罰金。
以強暴、脅迫、藥劑、詐術、催眠術或其他違反本人意願之方法
，使兒童或少年被拍攝、製造性交或猥褻行為之圖畫、照片、影
片、影帶、光碟、電子訊號或其他物品者，處 7 年以上有期徒
刑，得併科新臺幣 5 百萬元以下罰金。
意圖營利犯前三項之罪者，依各該條項之規定，加重其刑至二分
之一。
前四項之未遂犯罰之。
第 1 項至第 4 項之物品，不問屬於犯罪行為人與否，沒收之。
附件
臺灣新竹地方檢察署檢察官起訴書
                                     110年度偵字第1521號
　  被      告  ○○○　女　37歲（民國00年0月0日生）
　　　　　　　　　　　　住新竹縣○○市○○路000巷00號
　　　　　　　　　　　　國民身分證統一編號：Z000000000號
上列被告因違反兒童及少年性剝削防制條例等案件，已經偵查終
結，認應提起公訴，茲將犯罪事實及證據並所犯法條分敘如下：
　　　　犯罪事實
一、○○○與杜○○（另行通緝）前為男女朋友，其2人明知某真實姓
    名、年籍均不詳之女童（下稱甲○），年僅8、9歲，竟共同
    基於與未滿14歲之女子為猥褻行為之犯意聯絡，於民國99年
    1月1日至104年2月4日間某日，在杜豫洧位於新竹縣湖口鄉
    之租屋處（地址不詳）內，於○○○為杜豫洧口交時，同時令
    甲○褪除衣物，在旁以口舔咬杜豫洧之腳趾。又○○○於108年
    間某日，受友人陸○○（真實姓名年籍詳卷）所託，在陸○○位
    於新竹縣竹北市之住處（地址詳卷），照顧兒童陳○○（101
    年3月生，下稱乙女），詎其明知乙女未滿12歲，竟基於拍
    攝、製造兒童為猥褻行為之照片、電子訊號之犯意，持具照
    相功能之手機，拍攝乙女裸露身體之照片1張。
二、案經臺灣新竹地方法院告發偵辦。
　　　　證據並所犯法條
一、證據清單及待證事實：
編號 證據名稱 待證事實 1 被告○○○於警詢時、偵查中及臺灣新竹地方法院（下稱新竹地院）司法事務官詢問時之供述 1.被告坦承其於上開時、地，為杜豫洧口交時，甲○裸露身體在旁以口舔咬杜豫洧之腳趾。 2.被告坦承於108年間某日，在友人陸○○位於新竹縣竹北市之住處，持手機拍攝乙女裸露身體之照片1張，惟辯稱：當時覺得乙女會自己洗澡很厲害，所以臨時起意持手機拍攝乙女裸照1張等語。 2 證人陸○○於警詢時之　證述 被告於108年間某日，在陸○○位於新竹縣竹北市之住處，持手機拍攝乙女裸露身體之照片1張。 3 新竹地院109年5月6日新院平文字第1090000396號函檢送之LINE通訊截圖1份（即本署109年度他字第1531號卷第15-16頁，存證物袋內） 1.證明被告有犯罪事實欄所載之行為。 2.佐證被告有以不詳方式與同案被告杜豫洧分享乙女裸照之舉，是其上開所辯，委不足採。 
二、核被告所為，係犯刑法第227條第2項之對於未滿14歲之女子
    為猥褻行為罪嫌及違反兒童及少年性剝削防制條例第36條第
    1項之拍攝、製造兒童或少年為性交或猥褻行為之照片、電
    子訊號罪嫌。被告上開所犯對於未滿14歲之女子為猥褻行為
    罪嫌，與杜豫洧有犯意聯絡、行為分擔，請論以共同正犯。
    又被告所犯2罪嫌間，犯意各別，行為互殊，請分論併罰。 
三、依刑事訴訟法第251條第1項提起公訴。
　　此　致
臺灣新竹地方法院
中　　華　　民　　國　 110　　年　　2 　　月　　18　　日
　　　　　　　　　　　　　　　檢　察　官  黃 依 琳
本件證明與原本無異
中　　華　　民　　國　 110　　年　　2 　　月　　22　　日
                              書  記  官  邱 寶 範
所犯法條：
中華民國刑法第227條
（未成年人）
對於未滿十四歲之男女為性交者，處 3 年以上 10 年以下有期
徒刑。
對於未滿十四歲之男女為猥褻之行為者，處 6 月以上 5 年以下
有期徒刑。
對於十四歲以上未滿十六歲之男女為性交者，處 7 年以下有期
徒刑。
對於十四歲以上未滿十六歲之男女為猥褻之行為者，處 3 年以
下有期徒刑。
第 1 項、第 3 項之未遂犯罰之。
兒童及少年性剝削防制條例第36條
拍攝、製造兒童或少年為性交或猥褻行為之圖畫、照片、影片、
影帶、光碟、電子訊號或其他物品，處 1 年以上 7 年以下有期
徒刑，得併科新臺幣 1 百萬元以下罰金。
招募、引誘、容留、媒介、協助或以他法，使兒童或少年被拍攝
、製造性交或猥褻行為之圖畫、照片、影片、影帶、光碟、電子
訊號或其他物品，處 3 年以上 7 年以下有期徒刑，得併科新臺
幣 3 百萬元以下罰金。
以強暴、脅迫、藥劑、詐術、催眠術或其他違反本人意願之方法
，使兒童或少年被拍攝、製造性交或猥褻行為之圖畫、照片、影
片、影帶、光碟、電子訊號或其他物品者，處 7 年以上有期徒
刑，得併科新臺幣 5 百萬元以下罰金。
意圖營利犯前三項之罪者，依各該條項之規定，加重其刑至二分
之一。
前四項之未遂犯罰之。
第 1 項至第 4 項之物品，不問屬於犯罪行為人與否，沒收之。